臺灣高等法院民事裁定
110年度家抗字第94號
抗  告  人  周桂伶  


相  對  人  周林招  
            周協記  
            周協盟  
上列當事人間請求繼續審判事件，抗告人對於中華民國110年10
月18日臺灣臺北地方法院110年度家續字第1號裁定提起抗告，本
院裁定如下： 
    主  文
原裁定廢棄。
    理  由
一、抗告人請求及抗告意旨略以：兩造間於原法院109年度家訴
    字第21號請求返還不當得利等事件（下稱本件訴訟），於民
    國110年7月29日成立訴訟上和解（下稱系爭和解），伊同意
    給付和解金額新臺幣49萬7,647元中，包含相對人周林招、
    周協記、周協盟（下合稱相對人，單指其一，逕稱姓名）所
    稱3年之外勞費用，惟其每月費用不符合原證三外傭費用表
    上之實際情形，相對人高報費用，實已違反誠信原則。且伊
    開庭前數日已無法入睡，系爭和解成立當庭再次受到相對人
    不諒解致受極大精神衝擊，當日和解時間已近下午6點，伊
    實已失去判斷能力而無法作出理性判斷，而前述外勞費用數
    字來源既然有誤，自屬重要之爭點有誤，爰依民法第738條
    但書第3款規定，請求撤銷系爭和解，並由原審繼續審判等
    語。
二、按訴訟上和解成立者，與確定判決有同一效力，是請求繼續
    審判，係以使訴訟上和解失其效力為目的。因之當事人請求
    繼續審判除係不合法不能補正或不為補正，應以裁定駁回外
    ，訴訟上和解有無無效或得撤銷原因，須作實體審判，倘認
    並無無效或得撤銷原因，法院即應以判決駁回其請求（最高
    法院84年度台上字第1568號判決要旨參照）。又按當事人主
    張訴訟上之和解未成立或無效請求繼續審判無理由者，以判
    決為之，不合法者，以裁定裁判為之（最高法院28年度決議
    事項供參），此觀民事訴訟法第380條第4項準用同法第502
    條規定即明。經查：
　㈠原裁定係以抗告人於系爭和解成立當日委有律師出任代理人
    並陪同出庭，與對造協商出金額並為合意，兩造就金額部分
    已充分表示意見，相對人已做出退讓、願拋棄其餘請求，抗
    告人所述之原證三，於相對人起訴時即已檢附在卷，並無重
    要爭點有何錯誤之情，系爭和解並無無效或得撤銷之原因，
    抗告人請求繼續審判與法未合為由，裁定駁回抗告人之請求
    ，有原裁定可考（見本院卷第7-9頁）。
　㈡惟核原裁定上開理由，顯係認抗告人繼續審判之請求為無理
    由，而非其請求不合法，揆諸前揭說明，自應以判決駁回之
    ，乃原裁定依民事訴訟法第380條第4項準用同法第500條第1
    、2項及第502條第1項規定，駁回抗告人之請求，並依同法
    第95條規定準用第78條規定，諭知請求程序費用由請求人（
    即抗告人）負擔，堪認原審係以裁定駁回聲請人之請求，自
    有違誤。抗告論旨雖未指摘及此，惟原裁定既有上開可議之
    處，仍應認抗告為有理由，爰由本院將原裁定廢棄，發回原
    法院另為適法之處理。
　㈢至於原裁定雖於案由欄載有「……本院判決如下」之文義（見
    本院卷第7頁），惟觀諸原裁定標題載明「臺灣臺北地方法
    院民事裁定」，及前述引用之法條規定，可知上開文義係屬
    誤載，不影響本院前揭認定，附此敘明。
三、據上論結，本件抗告為有理由，爰裁定如主文。　　
中　　華　　民　　國　　111 　年　　1 　　月　　26　　日
                  家事法庭
                      審判長法  官  張靜女
                            法  官  朱漢寶
                            法  官  范明達
正本係照原本作成。
不得抗告。
中　　華　　民　　國　　111 　年　　1 　　月　　26　　日
   　　　　　　　　　　　　 書記官  余姿慧